【裁判字號】    97,抗,74
【裁判日期】    970123
【裁判案由】    聲明異議
【裁判全文】
臺灣高等法院民事裁定                    97年度抗字第74號
    抗  告  人  乙○○
上列抗告人因相對人即債權人新裕資產管理股份有限公司等與債
務人鄭喬云間強制執行事件聲明異議，對於民國96年12月17日臺
灣板橋地方法院96 年度執字第16596號所為裁定提起抗告，本院
裁定如下：
    主      文
抗告駁回。
抗告程序費用由抗告人負擔。
    理      由
一、抗告人於原法院異議及本件抗告意旨略以：伊於94 年7月向
    債務人承租門牌台北縣三峽鎮○○路15巷19號4樓之2建物，
    有房屋租賃契約書與公證書為證，原法院竟命伊於96年12月
    28日前遷出，影響伊之權益。且原法院查封揭示之台北縣三
    峽鎮○○路15巷19號4樓之4建物，並非上開建物等情。
二、原法院駁回抗告人之異議，係以：抗告人雖提出租賃契約書
    為憑，惟債務人是否確將系爭房屋交付抗告人占有使用，抗
    告人是否持續占有使用等節，應以占有之事實認定，尚難僅
    憑租賃契約及公證書逕認抗告人占有使用系爭建物。系爭建
    物於查封時為空屋，經詢問大樓管理委員會總幹事稱：於96
    年9月之前已數月未繳納管理費；另95 年12月13日即遭停水
    處分，於95年12月間因欠費而停電等，可認定自95年12月起
    至96年9 月間無人占有使用系爭建物，則原法院依拍定人聲
    請，命抗告人遷出並無不合，為其裁判之基礎。
三、按聲明異議，係於執行程序中向將來排除違法執行處分之手
    段，並非於執行程序終結後溯及排除違法執行之效果，故須
    於執行程序開始後，終結前為之，最高法院91年度台抗字第
    690號裁定同此見解可供參考。 又撤銷或更正強制執行之處
    分或程序，惟在強制執行程序終結前始得為之，故聲明異議
    雖在強制執行程序終結前，執行法院或抗告法院為裁判時，
    強制執行程序已終結者，縱為撤銷或更正原處分或程序之裁
    定，亦屬無從執行，執行法院或抗告法院自可以此為理由，
    予以駁回，司法院院字第2776號解釋(五)足供參照。
四、經查：
  (一)原法院於96年3月21 日發函囑託臺北縣樹林地政事務所辦理
    查封登記之不動產為： 門牌臺北縣三峽鎮○○路15巷19號4
    樓之2，及其坐落之臺北縣三峽鎮○○段269-3地號、應有部
    分34/10000之土地（下稱系爭執行標的物），已經上開地政
    事務所於翌日（96年3月22 日）已辦理查封登記完畢；且原
    法院執行人員復於96年4月12日上午9時40分至上址門牌之房
    屋，於現場揭示查封公告，有原法院民事執行處囑託查封登
    記書、臺北縣樹林地政事務所函及查封筆錄足憑（原法院卷
    第18-19、22-23、27-28頁）， 則抗告人主張：原法院查封
    揭示之台北縣三峽鎮○○路15巷19號4樓之4建物云云，顯有
    誤解。
  (二)又系爭執行標的物已經原法院訂96年7月9日為第一次拍賣期
    日，惟屆時無人應買；再經原法院訂96年8月6日為第二次拍
    賣期日， 屆時由第三人甲○○以新臺幣（下同）2,456,000
    元拍定，嗣並繳足價金，且經核發不動產權利移轉證書在案
    等情，有第一次拍賣通知、第一次拍賣不動產筆錄、第二次
    拍賣公告、第二次拍賣不動產筆錄、投標書、收據、不動產
    權利移轉證書、 送達證書等件可稽（原法院卷第51-52、66
    、71-72、84-2、89、98-99、104頁）。 其後，拍定人向原
    法院聲請點交，原法院因而核發命令，並於96年12月28日將
    系爭執行標的物現場點交予拍定人一節，亦據執行筆錄上記
    載：「法官……鎖匠換鎖，並將房屋點交予買受人」等語明
    確，堪認：系爭不動產之拍賣程序業已終結。本件抗告人針
    對原法院所發點交之執行命令聲明異議及提起本件抗告，已
    因系爭執行標的物實際上已點交予拍定人，法院縱為撤銷或
    更正原處分或程序之裁定亦無從執行，是抗告人並無權利保
    護之必要，應予駁回。原法院駁回抗告人之異議，理由雖有
    不同，惟結論並無二致。抗告人仍執陳詞，指摘原裁定不當
    ，為無理由，應予駁回。
五、據上論結：本件抗告為無理由， 依強制執行法第30條之1，
    民事訴訟法第495條之1第1項、第449條第1項、第2項、第95
    條、第78條，裁定如主文。
中    華    民    國    97    年    1    月     23    日
                    民事第一庭
                        審判長法  官  張耀彩
                              法  官  盧彥如
                              法  官  林金吾
正本係照原本作成。
本裁定除以適用法規顯有錯誤為理由，並經本院許可外，不得再
抗告。如提起再抗告，應於收受後10日內委任律師為訴訟代理人
向本院提出再抗告狀。並繳納再抗告費新台幣１千元。
中    華    民    國    97    年    1     月    23    日
                              書記官  張淑芳


司法院資訊處製作；財團法人民間司法改革基金會備份。
